臺灣雲林地方法院行政訴訟判決　
111年度交字第28號
原      告  李宥霏  


被      告  交通部公路總局嘉義區監理所

法定代理人  黃萬益  
訴訟代理人  陳榮彬  
訴訟代理人  吳冠頡（兼送達代收人）

上列當事人間交通裁決事件，原告不服中華民國111年3月28日雲
監裁字第72-GDJ70488號裁決，提起行政訴訟，本院判決如下：
    主  文
原告之訴駁回。
訴訟費用新臺幣300元由原告負擔。
    事實及理由
一、程序事項：
    按行政訴訟法第237 條之7 規定，交通裁決事件之裁判，得
    不經言詞辯論為之。本件屬交通裁決事件，依兩造所述各節
    及卷內資料其事證已臻明確，本院認無經言詞辯論之必要，
    爰不經言詞辯論而為判決。
二、事實概要：原告所有車牌號碼000-0000號自小客車（下稱系
    爭車輛），於民國110年9月3日18時59分許於臺中市○○區○○
    路0000號前，經臺中市政府警察局第四分局（下稱舉發機關
    ）以第GDJ70488號違反道路通管理事件通知單舉發原告違反
    道路交通管理處罰條例（下稱處罰條例）第56條第1項第6款
    「不緊靠道路右側停車」之違規。原告不服原舉發機關之舉
    發，於110年10月18日提出陳述，被告所屬雲林監理站乃函
    請舉發機關查證，經舉發機關函復「…事證明確…。」後，嗣
    雲林監理站將查證結果函復原告，然原告仍不服舉發，乃申
    請開立裁決書，經被告以裁決書裁處原告罰鍰新台幣900元
    （下稱原處分），原告猶不服原處分遂向本院提起行政訴訟
    。
三、本件原告主張略以：
㈠、原告因當日晚停於大埔平價鐵板燒前，下車購買晚餐，且停
    於白線內約有1公尺，且當時右前方及右後方皆有機車停放
    ，無法緊靠內側，並依規定停靠「順行方向」及「緊靠路邊
    30cm以內」，卻被舉發「不緊靠右側停車」，原處分機關所
    為之處分顯有錯誤，爰聲明請求撤銷。
㈡、聲明：原處分撤銷；訴訟費用由被告負擔。
四、被告之答辯： 　
㈠、按道路交通規則第112條第2項規定：「汽車停車時應依車輛
    順行方向緊靠道路邊緣，其前後輪胎外側距離緣石或路面邊
    緣不得逾四十公分。」其規範目的，乃在於減少汽車停車時
    占用道路範圍，以維護安全，故若路側已有他車停放或他物
    占用，致汽車於該處停車時其後輪胎外側距離緣石或路面邊
    緣已逾40公分，則汽車駕駛人即不應停車於該處。
㈡、復參照舉發關回覆函、舉發照片及GOOGLE街景，可知本案舉
    發地臺中市○○區○○路0000號前慢車道，原告於該處占用車道
    且未靠道路右側停車，導致原正常行駛於車道上之車輛，必
    須避開原告突出之車身，增加其行駛之風險，足認原告系爭
    車輛停車方式顯已妨礙其他車輛之通行與用路安全，自該當
    處罰條例第56條第1項第6款之處罰要件。況停車本應在合法
    前提為之，如因該處所無路肩或道路基地可供停放，自應選
    擇迴避而另覓他處合法停車。
㈢、綜上所述，本案既經原舉發單位查證違規事實明確，本所依
    處罰條例相關規定裁處「罰鍰新臺幣900元」，於法應無不
    合。
㈣、聲明：原告之訴駁回；訴訟費用由原告負擔。
五、本院之判斷：
㈠、本件如事實概要欄所述之事實，有舉發違反道路交通管理條
　　例事件通知單、舉發照片、裁決書等為證。而查本件兩造之
    爭點，經核厥為，原告是否「不緊靠右側停車」之違規行為
    ，被告以原處分裁處原告罰鍰新臺幣900元，有無違法，原
    告請求撤銷原處分有無理由?  
㈡、按「汽車駕駛人不緊靠道路右側停車，處新台幣六百元以上
    一千二百元以下罰鍰」處罰條例第56條第1項第6款定有明文
    ；又「汽車停車時應依車輛順行方向緊靠道路邊緣，其前後
    輪胎外側距離緣石或路面邊緣不得逾四十公分。」道路交通
    規則第112條第2項規定甚明。考其規範目的，乃在於減少汽
    車停車時占用道路範圍，消除任意停放車輛，以維護交通秩
    序，並避免交通秩序紊亂，以維護安全，故若路側已有他車
    停放或他物占用，致汽車於該處停車時其後輪胎外側距離緣
    石或路面邊緣已逾40公分，則汽車駕駛人即不應選擇停車於
    該處。再者，汽車駕駛人之停車，依客觀情況，已明顯占用
    道路範圍，導致原正常行駛於車道上之車輛（含機車），必
    須避開其車身，增加其行駛之風險，妨礙其他人、車通行或
    阻礙交通順暢，即可認已構成違規，自非以受處分人主觀感
    受及認知為判斷基準。經查，依卷內之舉發照片（審理卷第
    17頁）及GOOGLE街景，可知原告停車位置為慢車道，且其前
    後輪胎外側，依目視，明顯距路面邊緣已逾40公分，而該慢
    車道上已有其它機車、腳踏車停放，故經過原告停車處之機
    車，不得不閃避系爭車輛之車身，偏向快車道行駛，而有與
    汽車爭道之危險，亦有上開舉發照片可稽，足認已妨礙其他
    人、車通行或阻礙交通順暢，可認已構成違規，自不得依原
    告主觀認知「緊靠路邊30cm以內」，而為原告有利之認定
　　。基此，上開道路基地既已無可供停放車輛之安全空間，原
    告自應選擇迴避該處，而另覓他處合法停車，方屬正辦。是
    原告所辯，要無可採，自予裁罰。 
㈢、綜上所述，原告確有「不緊靠道路右側停車」之違規行為，
    被告爰依處罰條例第56條第1項第6款及違反道路交通管理事
    件統一裁罰基準及處理細則第41條、43條、44條、及第67條
    等規定，以原處分裁處原告罰鍰新台幣900元，核無違誤。
    從而，原告徒執前詞，訴請判決如其聲明所示，為無理由，
    應予駁回。
五、本件判決基礎已臻明確，兩造其餘攻防方法及訴訟資料經本
    院斟酌後，核與判決結果不生影響，爰不一一詳予論述，併
    此敘明。
六、本件第一審裁判費為300 元應由原告負擔，爰確定第一審訴
    訟費用額如主文第2 項所示。
七、據上論結，本件原告之訴為無理由，依行政訴訟法第98條第
    1 項前段、第237 條之7 、第237 條之8 第1 項，判決如主
    文。　
中　　華　　民　　國　　111 　年　　8 　　月　　30　　日
                  行政訴訟庭　法　官　陳定國
上列為正本係照原本作成。
如不服本判決，應於判決送達後20日內，向本院提出上訴狀並表
明上訴理由（原判決所違背之法令及其具體內容或依訴訟資料可
認為原判決有違背法令之具體事實），其未載明上訴理由者，應
於提出上訴後20日內向本院補提理由書（上訴狀及上訴理由書均
須按他造人數附繕本，如未按期補提上訴理由書，則逕予駁回上
訴），並應繳納上訴裁判費新臺幣750元。
中　　華　　民　　國　　111 　年　　8 　　月　　30　　日
                              書記官  黃鷹平